臺灣高等法院臺中分院刑事判決　　　　　　　　　　　九十三年度上訴字第三四號
　　上　訴　人
　　即　被　告　Ｐ○○
　　選任辯護人　陳益軒
　　　　　　　　劉思顯
右上訴人因偽造文書等案件，不服臺灣臺中地方法院九十二年度訴緝字第四七三號中
華民國九十二年十一月二十六日第一審判決（起訴案號：臺灣臺中地方法院檢察署九
十一年度偵字第四七三號），提起上訴，本院判決如左：
    主      文
原判決撤銷。
Ｐ○○共同連續行使偽造私文書，足以生損害於他人，處有期徒刑肆年。
偽造信用卡共貳佰拾壹張、手提電腦壹臺、燒錄機壹臺、金箔紙壹捲、轉印紙貳張
、列表機壹臺、凸字機壹臺、燙金機壹臺、偽造信用卡成品及半成品佰玖拾貳張、
雷射標籤陸仟玖佰壹拾枚、信用卡半成品壹仟玖佰伍拾張、信用卡簽帳單上偽造之「
王文龍」名義之署押柒枚、偽造之「陳協益」名義之署押壹枚、以附表所示偽造信用
卡刷卡消費之簽帳單上「消費者簽名欄」內偽造之署押均沒收。
    事      實
一、Ｐ○○於民國八十八年間，基於偽造信用卡供行使詐取財物及不法利益之意圖，
    透過不詳管道，向不詳姓名年籍之成年男子購買多筆信用卡之內外碼、空白卡、
    雷射標籤、燙金機、凸字機等偽造信用卡之工具，先基於偽造信用卡之概括犯意
    ，在臺中縣新社鄉組合屋五八號住處及不詳處所，利用購得之信用卡內外碼資料
    ，以偽造具有如附表所示其卡號、發卡銀行、卡別識別碼、信用卡有效期間等均
    與真正持卡人所持有之信用卡內容相同，並分別有各發卡銀行之商標及「ＶＩＳ
    Ａ」、「ＭＡＳＴＥＲＣＡＲＤ」之服務標章，信用卡背面持卡人「授權簽名欄
    」則為空白之偽造信用卡多張，足以生損害於如附表所示之發卡銀行及真正持卡
    人，再與呂銘凱（業經本院以九十二年度上訴字第六四七號判處有期徒刑三年五
    月確定）基於共同行使偽造信用卡以詐購財物及不法利益之概括犯意聯絡，意圖
    為自己不法之所有，自八十八年七月間起至八十九年十一月二十日止，由Ｐ○○
    將前開偽造信用卡交予呂銘凱，再由呂銘凱依據Ｐ○○之指示，在前開偽造信用
    卡之背面「授權簽名欄」內擅自偽造他人署押（惟偽造之署押姓名由呂銘凱隨意
    編造之，因偽造之信用卡卡號、發卡銀行、卡別識別碼、信用卡上有效期間等均
    與真正信用卡相同，是縱卡上「授權簽名欄」姓名與真正持卡人不同，仍會被商
    家誤認係有效卡而允許刷卡消費），足以生損害於各該真正持卡人及慶豐商業銀
    行、中國信託商業銀行、花旗商業銀行等發卡銀行，呂銘凱隨即自八十八年七月
    間起，在彰化、嘉義、臺中縣市等地，持前開偽造完成之信用卡至各特約商店消
    費，並偽造他人姓名，在三聯式簽帳單上「消費者簽名欄」內，偽造與偽卡「授
    權簽名欄」上相同之偽造署押而偽造簽帳單，表示係被冒名之人所消費之意，並
    將前開簽帳單交付於店員以行使之，致特約商店店員誤認係各該真正持卡人前往
    消費而陷於錯誤，以致交付如附表所示簽帳單上之物品或提供服務（惟附表盜刷
    金額為○元部分則未行使盜刷），呂銘凱藉此手段詐得之財物再與Ｐ○○朋分，
    足以生損害於真正持卡人、發卡銀行、特約商店、聯合信用卡處理中心。嗣於八
    十九年三月七日零時許，在高雄市○○路肯德基速食店前，Ｐ○○為警查獲，並
    於身上查獲偽造之信用卡二張、高建國、張載福、羅金安之國民身分證影本各一
    張。
二、Ｐ○○另與蔣芸泓（業經臺灣臺中地方法院以八十九年度訴字第二五四七號判處
    有期徒刑六月確定）承前行使偽造私文書之概括犯意，自八十八年十二月底起，
    由Ｐ○○透過跳蚤雜誌刊登販賣偽造信用卡之廣告，以文字公然煽惑他人購買偽
    造信用卡以向特約商店詐購財物，待有人自前開廣告得知而以電話洽購時，Ｐ○
    ○即將其所偽造，性質上屬於私文書之信用卡（其正面有發卡銀行名稱、卡號、
    卡片有效期間等資料，背面存有持卡人姓名、卡別識別碼、卡號、卡片有效期間
    、持卡人及發卡銀行其他資料等內碼之磁條，並分別有各發卡銀行之服務標章及
    「ＶＩＳＡ」、「ＭＡＳＴＥＲＣＡＲＤ」之服務標章），交由蔣芸泓攜至臺中
    縣市之指定地點，以每張新臺幣（下同）一萬元之代價，連續販賣以行使交付予
    不特定之人，足以生損害於各該信用卡之發卡銀行（因未查獲係何人購買偽造之
    信用卡，尚無從知悉所確認偽造信用卡之發卡銀行為何），先後共三次，蔣芸泓
    每次可從中抽取一千元之佣金，嗣於八十九年三月七日十時許，在臺中市○○街
    與光復路口，為警查獲，並在蔣芸泓不知情之友人謝隆鏗所駕駛之車牌號碼ＱＯ
    —七七六八號自小客車上，扣得Ｐ○○所有交付蔣芸泓保管供偽造信用卡使用之
    手提電腦一臺、燒錄機一臺、金箔紙一捲、轉印紙二張、列表機一臺，另在臺中
    市○○路一○四號六樓之四謝隆鏗租屋處，扣得Ｐ○○所有交付蔣芸泓保管供偽
    造信用卡使用之凸字機一臺、燙金機一臺、偽造信用卡成品及半成品三百九十二
    張；又在臺中縣沙鹿鎮弘光護專對面天橋草叢內，扣得Ｐ○○所有交付蔣芸泓保
    管供偽造信用卡使用之雷射標籤六千九百一十枚、信用卡半成品一千九百五十張
    。
三、案經內政部警政署刑事警察局移送臺灣臺中地方法院檢察署檢察官偵查起訴。
    理      由
一、訊據上訴人即被告Ｐ○○僅供承曾交付呂銘凱四對八張混合使用之空白信用卡供
    盜刷，而與呂銘凱五五分帳情事，惟矢口否認有其餘犯行，辯稱原審判決所載呂
    銘凱使用之偽造信用卡並非被告所交付，伊亦未曾刊登販賣信用卡之廣告，亦未
    交付偽造信用卡之工具予蔣芸泓，當初有遭刑求，伊前曾因行使偽造信用卡犯行
    經法院判處罪刑確定，是伊交付偽造空白信用卡供呂銘凱行使部分已屬確定判決
    效力所及，不應再予科罰云云，然查：
  (一)被告與共犯呂銘凱共同連續行使偽造信用卡持以盜刷詐購財物等情業據被告Ｐ○
    ○於警訊時供述：「（身上所持有之物如偽造信用卡及用來製造偽卡之空白卡片
    、身分證影本三張、身分證乙枚、相片乙張、高速公路小型車回數票等之來源為
    何？作何用？）持有之偽卡係在台中市○○路拾獲的，要用來作偽卡樣品用，偽
    卡之空白卡片是向綽號『飄飄』之男子（真實姓名年籍不詳）以新台幣貳仟伍佰
    元購買的，準備轉售給別人用的，．．．」、「（你自何時起開始偽造信用卡？
    ）大概是自去（八十八）年九月中旬開始偽造信用卡」、「（你與何人共同刷卡
    ？刷卡所得多少？如何分贓？刷卡商店如何挑選？）我主要是幫人加工販賣偽卡
    ，打造偽卡凸字加工新台幣伍佰元，販賣偽卡乙張報價新台幣壹萬元及將製做完
    成之偽卡交與呂銘凱向商家刷卡後五五拆帳贓物，刷卡商店挑選是綽號『阿凱』
    （呂銘凱）的事情」、「（你們共刷卡過幾處商家？購買何物？賣過幾張偽卡及
    加工幾張偽卡？）我不知道共刷卡過幾處商家，因為刷卡都是『阿凱』去刷卡的
    ，共分得四支行動電話，偽卡沒有賣過，因為別人以為我們在騙人的，幫人加工
    過三次，大概共幫人加工偽造貳拾張」、「（你幫何人偽造偽卡？）我替綽號『
    飄飄』、『阿凱』二人偽造過偽卡」等語（見偵字第四○九四號卷第二一頁反面
    、二二頁）。偵查中亦供述：「（問：你有無賣給呂銘凱？）我是有給他（指呂
    銘凱）四對八張混合使用的信用卡，他如果有刷到，要與我五五分帳。」、「（
    問：你有無賣給呂銘凱內、外碼資料及五信半成品信用卡？）是，收費三萬五千
    元，我再幫他加工，每張一千元加工費。」、「（問：你有教呂銘凱如何製造信
    用卡？）我告訴他燒錄機如何使用，他不太瞭解，有問廠商。」、「我賣五張未
    完成的信用卡給他（指呂銘凱），賣價三萬五千元。在八十八年十一月間，在臺
    中市逢甲大學，交給他八張半成品信用卡，叫他去盜刷，再與我五五分帳，我分
    到四支行動電話，再刊登在跳蚤雜誌賣二萬多元。」等語（詳八十九年度偵字第
    四○九四號偵查卷第七七頁正面、反面、第九六頁反面）。共犯呂銘凱於警詢時
    供述：「（你所持以盜刷之偽造信用卡之來源為何？）警方查扣之偽造信用卡中
    ，其中八張白卡係綽號『麥克』之Ｐ○○親自拿給我，要我持這些卡向店家探詢
    合作盜刷信用卡所用，但我未曾使用過，部份偽造信用卡是我向Ｐ○○購買，用
    來盜刷信用卡，換取等值物品用，每張大約要花七至八仟元向Ｐ○○購買，另外
    其他之貴賓卡、金融卡是我於八十九年二月一日前試作偽卡時所用」、「（警方
    所查扣之卡西歐電腦記事簿內之偽卡卡號及內碼資料從何而來？）這些資料均係
    我向Ｐ○○所購買而來的，每筆資料要新台幣伍仟元整，我每次都是付現金，交
    易地點大部份在台中市，僅有一次在台南市」、「（你自何時開始持偽卡盜刷？
    有無公司員工配合？地點、成員各為何？）我自八十八年十月份起開始獨自持偽
    造之信用卡前往嘉義、彰化、台中縣（市）不知情之商家盜刷信用卡，並無商家
    之員工配合，每次均係我獨自駕車前往，所得之行動電話，回數票部份與Ｐ○○
    拆帳朋分，變現花用完了．．．」（見偵字第四○九四號卷第四七頁反面、四八
    頁）。於偵查中供述：「八十九年十一月底，Ｐ○○交八張成品、二張混合使用
    信用卡給我，另外用三萬五千元向他買一批內、外碼及五張半成品信用卡，我們
    在臺中市○○路的某家便利商店前交易，他賣給我的內、外碼及半成品信用卡再
    交給他加工，每張加工費一千元，另外十四張成品Ｐ○○交給我，叫我去商店盜
    刷再與他五五分帳。」、「認識不久，他（指Ｐ○○）就告訴我他有在幫人偽造
    信用卡。Ｐ○○有叫我去買燒錄機及電腦，他有教我弄，但我沒有偽造出來。」
    、「（問：你從八十八年十月起，拿偽卡盜刷？）是，在嘉義、彰化，拿Ｐ○○
    給我的偽卡去買行動電話七支，四支給Ｐ○○，自己留三支，二支變賣一支留用
    。」等語（參照八十九年度偵字第四○九四號偵查卷第七六頁正面、反面、第九
    八頁正面），呂銘凱於原審審理中再到庭證述：「我認識Ｐ○○，我與他是朋友
    關係，八十八年間，Ｐ○○有拿信用卡給我，讓我偽造他人的信用卡，當時我曾
    向Ｐ○○購買偽造的信用卡，買的代價多少及買了幾張，因時間已久我忘了，當
    時他是拿已簽好的信用卡賣給我，但我不曾在信用卡的背面簽名，我向他買來的
    信用卡，持以使用沒有幾次，也沒有與他五五分帳，信用卡上Ｐ○○說他隨便亂
    寫的，我也不懂英文，我沒有偽造信用卡。我曾在八十八年十月起至八十九年一
    月止，持偽造信用卡至彰化、嘉義、臺中縣市等地刷卡消費，我也曾拿信用卡去
    買了行動電話，後來我是有拿四支行動電話給Ｐ○○作為買信用卡之代價，Ｐ○
    ○本身也曾持這些出售的信用卡去盜刷消費，我只是單純向Ｐ○○購買信用卡使
    用，每次向Ｐ○○購買信用卡都是要付代價，我盜刷了哪幾筆及何時、何地去盜
    刷消費，我也忘了。」等語（參照原審法院九十一年度訴字第七五七號刑事卷第
    五二頁），又經本院調閱呂銘凱案卷（即本院九十二年度上訴字第六四七號全卷
    ），呂銘凱於該案九十二年五月五日訊問及九十二年五月二十一日審理時均坦承
    如前揭事實欄一所示以被告交付之多張信用卡自八十八年七月至八十九年十一月
    二十日連續多次刷卡詐購財物情事（詳該卷第四十九頁起），是共犯呂銘凱對於
    持被告交付之偽造信用卡盜刷詐購財物後再朋分花後等情，已於歷次訊問證述明
    確，自堪置信；並有扣案之偽造信用卡二張為證，被告前開犯行自堪認定。被告
    雖否認持有前開偽造信用卡之情，然承辦員警於查獲被告當時查扣到偽造信用卡
    之情，被告亦不爭執，而承辦員警自無蓄意誣陷被告之理，是以扣案之偽造信用
    卡二張，係自被告身上查獲一節亦係屬實，被告否認所有無非卸責之詞，亦無所
    據。至於共犯呂銘凱依據被告之指示在前開偽造信用卡之背面偽造他人之署押之
    情，業據證人呂銘凱於其被訴之偽造文書案件坦認屬實，又經本院調閱九十二年
    度上訴字第六四七號案件全卷，呂銘凱確因自八十八年七月間起至八十九年十一
    月二十日止，持Ｐ○○交付之信用卡多次冒刷，經本院判處有期徒刑三年五月確
    定，並有刑事判決在卷可稽，是呂銘凱於原審法院翻異前詞，改稱從未在偽造信
    用卡背面簽名云云，顯係避重就輕之詞，該部分證詞與現有事證不服，要難採信
    。
  (二)又對於被告與共犯蔣芸泓共同連續行使販售偽造信用卡以煽惑他人持以盜刷詐購
    財物之情，共犯蔣芸泓於警詢時證述：「（你於何時開始策劃偽造信用卡圖利？
    何時開始實施？）我在半年前與Ｐ○○（綽號麥克）認識，他教我如何作偽造之
    信用卡對外刷卡圖利，當時因我經濟很差所以才產生貪念，一直到二個月前（八
    十九年元月七日許）才學會怎樣操作並實施製卡」、「（你製作之偽卡如何從白
    卡到成品，製作程序如何？）我拿到偽卡時均已是成品，全是『麥克』Ｐ○○交
    給我，並要我幫他轉賣，賺取中間價差，製作程序我不瞭解」、「（警方查獲之
    燒錄器等工具你作何用途？）燒錄器是銜接電腦燒錄卡及內碼使用，我只會燒錄
    內碼，至於卡片凸字製打及燙金部份『麥克』教我學會之後，我在謝隆鏗（阿鏗
    ）教他學會，之後他負責凸字及燙金，我就做內碼燒取（讀取）」、「（作偽卡
    之卡片來源為何？）全部都是『麥克』交付給我．．．」、「（製作完成之偽卡
你作何用途？）偽卡製成後由我拿去販賣，一張卡片賣八仟元，我賺一千元，其
    他七千元交給『麥克』，謝隆鏗打字部份工錢五百，我支付給他，另外我有拿到
    商店刷卡購物，但我只有刷二次，何時購買何物品我忘記了」、「（製作偽卡之
    內碼及外碼來源為何？）內碼均是『麥克』提供，外碼也是他提供．．．」、「
    （你前述你自己燒錄內碼，資料來源為何？）自跳蚤市場購買或由『麥克』提供
    」、「（警方於謝隆鏗住查獲之凸字機及燙金機來源為你是否清楚？）『麥克』
    在十天前（約二月廿七日）在晚上十一點多打電話給我，說他現風聲比較緊，說
    他所有的製作偽卡之凸字機及燙金機和偽卡半成品（有文字、圖樣內外碼之卡片
    ）二千多張及雷射標籤紙要放在我這邊，我在隔天早上約十點多他拿來交給我以
    後，我就馬上拿到謝隆鏗住處交給他保管，因為謝隆鏗不認識『麥克』，所以他
    有可能以為東西是我的」、「（半成品的價格及來源為何？）因都是『麥克』聯
    繫的，我不太清楚，但我聽他說半成品一張是一百五十元，至於他再轉手賣出的
    價錢是一千元」、「（你可知製作偽卡半成品之工廠在何處？何人負責？）都是
    『麥克』負責接洽，我不清楚」、「（你對本案有何補述意見？）製造偽卡之機
    器及偽卡半成品、雷射標籤均是Ｐ○○交給我的，我都沒使用過．．．」等語（
    見偵四○九四號卷，第二九頁反面至三一頁、一○九頁）。於原審法院審理中到
    庭證述：「（問：被告Ｐ○○曾否在八十九年二月間，將偽造信用卡所用之凸字
    機、燙金機各一臺、偽造信用卡成品、半成品共三百九十二張、手提電腦一臺、
    燒錄機一臺、金箔紙一捲、轉印紙二張、列表機一臺、雷射標籤六千九百十枚、
    信用卡半成品一千九百五十張之物品，交由你保管？）有這回事，這些東西，確
    實是被告Ｐ○○交付給我的，於八十九年二月二十七日二十三時許，在臺中市○
    ○路長榮桂冠酒店前，被告Ｐ○○將偽造信用卡所用之凸字機、燙金機各一臺及
    偽造信用卡成品、半成品共三百九十二張、手提電腦一臺、燒錄機一臺、金箔紙
    一捲、轉印紙二張、列表機一臺、雷射標籤六千九百十枚、信用卡半成品一千九
    百五十張，交予我代為保管，以避免為警查獲，我才將雷射標籤六千九百十枚、
    信用卡半成品一千九百五十張藏在臺中縣沙鹿鎮弘光護專對面天橋草叢內，其餘
    物品則置於友人謝隆鏗之臺中市○○路一○四號六樓之四租屋處，我不知道Ｐ○
    ○如何擁有這些東西，是從何處來的。」等語（參照原審法院九十一年度訴字第
    七五七號刑事卷第八二、八三頁），又經本院調閱臺灣臺中地方法院八十九年度
    訴字第二五四七號案卷，蔣芸泓於該案審理亦明確供述「廣告是Ｐ○○登的，我
    只幫他把信用卡拿給別人，我幫他送過三次，都是要買信用卡的人與Ｐ○○電話
    聯絡，Ｐ○○再把信用卡給我，我再拿去給客戶，每次可抽一千元」、「（你在
    八十九年二月二十七日為何要收受Ｐ○○交付的東西﹖）因為Ｐ○○居無定所，
    要求我幫忙藏這些東西，他交給我時，我就知道這是他用來偽造信用卡的東西」
    ，另證人謝隆鏗於偵查中亦證述：「那是蔣芸泓在十天前寄放在我住處，他說他
    有個朋友住外地來臺中玩，買東西沒地方放，先寄放在我那裡，那些東西皆已打
    包，我不曉得那是何物。」等語（參照八十九年度偵字第四○九四號偵查卷第七
    八頁正面）相符，佐以被告於偵查中供述：「我用燒錄機、電腦、燙金機、凸字
    機等機器偽造，卡片是向蔣芸泓及綽號『小武』買的，每張一千元，向他買一百
    張，蔣芸泓將卡片交給我時已有雷射標籤、ＶＩＳＡ標誌、磁條也有，大部分是
    花旗銀行、中國信託商銀二家銀行，卡片拿來，我只要打上凸字即可，信用卡卡
    號是向跳蚤雜誌買來的，姓名是我隨便打上去的，一般特約商行只要看卡號即可
    刷了。（成品信用卡每張）原本想賣一萬元，但沒人買。」（參照八十九年度偵
    字第四○九四號偵查卷第七七頁正面）、「（問：在謝隆鏗處查扣到的凸字機、
    燙金機及信用卡三百九十二張是你的？）在八十九年二月底，我交給蔣芸泓，蔣
    芸泓再交給謝隆鏗寄放。」、「（問：另外在蔣芸泓ＱＯ—七七六八號自小客車
    查扣之手提電腦、燒錄機各一臺、及銀色金箔紙一捲及轉印紙二張是誰的？）我
    在二月底，拿給蔣芸泓叫他找地方藏起來。」、「（問：弘光技術學院查扣之偽
    卡半成品一千九百五十張、偽造雷射標籤六千九百一十個是誰的？）也是我交給
    蔣芸泓，他拿去藏放的。（查扣之物品是）準備偽造信用卡，我已偽造二、三十
    張，我有刊登在跳蚤雜誌，只有賣給呂銘凱。（偽造信用卡之內、外碼是）看跳
    蚤雜誌買的，價金三千至五千元不等，另外也有向一位綽號『飄飄』男子購買。
    」（參照八十九年度偵字第四○九四號偵查卷第九六頁反面、第九七頁正面）等
    語，並有扣案之手提電腦一臺、燒錄機一臺、金箔紙一捲、轉印紙二張、列表機
    一臺、凸字機一臺、燙金機一臺、偽造信用卡成品及半成品三百九十二張、雷射
    標籤六千九百十枚、信用卡半成品一千九百五十張等物為證，被告前開犯行亦至
    堪認定。至於被告辯稱共犯蔣芸泓亦遭刑求，扣案物品實際上係蔣芸泓所有之情
    ，惟若共犯蔣芸泓係遭刑求，理當供述對於自己不利之事實，何以對供述扣案物
    品係屬被告所有，況蔣芸泓於其本身案件於法院審理時亦為相同指述（詳前揭理
    由），被告之辯解，顯然不合乎常理，又被告在警詢、偵查中均未否認八十九年
    三月七日扣案物品為伊所有，與共犯蔣芸泓之證述內容相符，被告迄審理中始辯
    稱扣案物品係蔣芸泓所有，應係事後卸責之詞，亦難採信。
  (三)被告辯稱伊於警訊遭受刑求，於檢察官偵訊中因認為警察與檢察官係一夥的，如
    不坦承亦將遭借提，是伊於警訊及偵訊供述均不實云云。然經前審法院傳喚證人
    即承辦員警之一黏迪超（詳偵字第四○九四號卷第五十七頁搜索票上警員姓名）
    ，證人黏迪超證述：「當時係先查獲下游之呂銘凱，呂銘凱供出上游綽號『麥克
    』之人，我們才透過呂銘凱與『麥克』約在高雄市○○路的肯德基見面，到現場
    時，才知道被告就是『麥克』。」、「被告Ｐ○○是由我們進行詢問後移送，當
    時是商借第四分局（現為第六分局）之辦公室進行詢問。」、「因為查獲被告當
    時，他身上有偽造之信用卡，車上亦有扣案物品，我們當時有會同聯合信用卡中
    心承辦人員來確認是否為偽卡，經確認後，被告Ｐ○○才承認。」、「（問：被
    告是否一開始就承認？）是，但是他連住在何處都不肯透露，僅告訴我們他的上
    手，後來根據被告之提供之線索，有查到蔣芸泓、謝隆鏗。」、「（問：有無刑
    求被告？）我們根本沒有必要動手，當時扣到之證據已經足夠認定被告Ｐ○○之
    犯罪。」等語；依據證人黏迪超之證述內容，訊問被告之場所，係在現今之臺中
    市警察局第六分局（即原第四分局）所在處所，與被告於警詢中所製作之筆錄記
    載相同；又被告遭查獲當時，當場自其身上查扣偽造信用卡二張，並有共犯蔣芸
    泓、呂銘凱之供述內容相佐，均足以證明被告行使偽造信用盜刷詐財之行為，承
    辦員警自無刑求逼供以圖獲取證據之必要，且證人黏迪超與被告並無任何仇恨怨
    隙，自無故入人罪之理，因此證人黏迪超所述無刑求之必要等語，自亦屬合理；
    再諸被告於原審稱：刑求之地點係在高雄某處，刑求之人共有三、四名，當時其
    被蒙住臉，脫去衣服，要求躺在桌上，遭灌水、電擊，惟當時並無明顯外傷，遭
    法院羈押進入看守所時，亦未告知刑求之事並要求驗傷云云，然三、四人聯合毆
    打、電擊一人，豈可能不造成傷勢，被告於八十九年三月八日檢察官偵訊中亦未
    曾提及有遭刑求取供之事，偵查庭與警局顯然不同，又豈會竟有檢察官與警察係
    一夥之偏差觀念，所辯顯與常情相悖，更甚者，被告於進入看守所羈押之際，亦
    未要求進行驗傷，以供日後到庭辯駁之用，更屬無以置信；復以被告於原審並供
    稱：刑求之人共有三、四名，其依據講話之聲音判斷，證人黏迪超亦應在場等情
    ，然警員黏迪超至原審法院證述時距離案發當時已約有三年多之時間，被告既未
    親眼目睹證人黏迪超在場刑求，單純根據當時耳朵所聽聞之語調，竟能如此肯定
    證人黏迪超亦在場，其供述實過於浮誇，顯亟欲諉卸脫罪。綜觀證人黏迪超之證
    述內容與被告之供述情節，明顯以證人黏迪超之證述內容與現有事證及一般常情
    較為符合，是被告所辯遭刑求云云自難採信，不能遽排除被告於警詢及偵查自白
    之證據能力，並予敘明。
  (四)被告辯稱其前即因行使偽造之信用卡詐取財物，經法院判決確定，且其犯罪時間
    與本案重疊，罪名亦同，是本案應為確定判決效力所及云云，經本院調閱臺灣臺
    南地方法院檢察署九十一年度執字第四七一八號全卷，被告固於八十九年一月十
    一日上午，持他人所偽造之花旗銀行信用卡，刷卡詐得女用內衣三件，經臺灣臺
    南地方法院於九十年十二月三十一日，以行使偽造私文書罪名判處有期徒刑九月
    ，被告提起上訴，經臺灣高等法院臺南分院於九十一年三月二十八日駁回被告上
    訴，被告再上訴最高法院，再經最高法院於九十一年八月二十九日駁回上訴確定
    ，然被告於該案歷次訊問均堅稱該張偽造之花旗銀行信用卡係林姓男子借伊使用
    ，約定刷卡後收取刷卡費用及二成之利息，有該案歷次訊問筆錄可參，既係他人
    偽造後借伊使用，與本案係被告本身偽造信用卡後，再交予呂銘凱使用，所得二
    人均分者，或將伊偽造之信用卡販售予他人者，均顯有差異，而連續犯之所謂出
    於概括犯意，必須其多次犯罪行為自始均在一個預定犯罪計劃以內，出於主觀上
    始終同一犯意之進行，若中途另有新犯意發生，縱所犯為同一罪名，究非連續其
    初發的意思，即不能成立連續犯（參考最高法院七十年度台上字第六二九六號判
    例意旨），支付代價向他人借用偽卡，與本身設法偽造偽卡後，與他人共同持以
    消費牟利或將偽卡賣予他人，主觀意思既不同，自難認初始即在同一個預定犯罪
    計劃以內，既係不同犯意，顯難包括認係一犯罪意圖，自非裁判上一罪，是本院
    認本案並非上該確定判決效力所及，應為實體審理，被告所辯無可憑採。
  (五)再者，對於附表所示信用卡係偽造之信用卡，其中並有已遭人盜刷詐財，獲取如
    附表所示金額之財物及利益等情，業據被害人即真正持卡人甲宙○、壬○○、楊
    碧青、卯○○、吳秦慧、潘明雪、ｍ○○、王茹萍、許夢華、吳秉恒、玄○○、
    陳美貞及證人即中國信託銀行行員曹容緒、富邦銀行職員王信升、中國國際商業
    艮行職員章友謙、上海商業銀行職員麥盈棟、華僑銀行職員陸志宏、匯豐銀行職
    員廖元宏、花旗銀行副理王乾德、聯邦銀行職員陳聰棋、渣打銀行職員朱本中、
    玉山銀行職員楊裕安、台新銀行職員楊清波、中興銀行職員蔡萬益、台北銀行職
    員朱衛華、慶豐銀行職員沈家弘、大眾銀行職員陳進榮、華信銀行職員李俊忠、
    彰化銀行職員黃谷鴻、遠東銀行職員蘇銘楠、友邦國際信用卡公司職員陳毅誠、
    土地銀行職員賴梅琦、華南銀行職員王淑貞、荷蘭銀行職員羅仁昌、第一銀行職
    員龔宏遠、忠連信託公司職員張金龍、寶島銀行職員許武忠、萬太銀行職員孫志
    宏等人於警詢中指述綦詳，並有被害人玄○○提出之切結書一份、被害人玄○○
    遭冒用偽簽「王文龍」名義以盜刷之簽帳單八份（參照八十九年度偵字第四○九
    四號偵查卷第一五二頁反面、第一五三頁至第一六○頁）、被害人卯○○遭冒用
    偽簽「陳協益」名義以盜刷之簽帳單一張（參照八十九年度偵字第四○九四號偵
    查卷第三五四頁反面，即為附表一編號二二二所示之信用卡）在卷足稽，被害人
    玄○○事實上係遭以「王文龍」名義以盜刷，被害人卯○○則係遭以「陳協益」
    名義盜刷，有前揭事證可參，佐以被告前揭供述，可知只須偽造之信用卡內外碼
    及其他資料相符，即會遭商家誤信屬有效卡，該偽造之信用卡背面及簽帳單上偽
    造之署押不須與真正持卡人姓名相同，綜上所述，被告所辯核與經驗法則及論理
    法則相悖，顯係事後卸責之詞，要難採信。本案事證已臻明確，被告犯行，洵堪
    認定。
二、按信用卡係以電子、磁性等，無法以人之知覺直接認識方式，所製成紀錄，而供
    電腦處理使用，信用卡持卡人與發卡銀行，簽訂信用卡使用契約，經發卡銀行審
    核持卡人身分、資力後，依照契約關係所發給，持卡人取得信用卡後，可至特約
    商店簽帳消費，由發卡銀行先行墊付消費款項，再由信用卡持有人依約清償，在
    習慣上，信用卡係用以表彰持卡人經濟、消費能力證明，應依刑法第二百二十條
    第二項規定，論以同法第二百十條之私文書（參考最高法院八十八年度臺上字第
    五七一○號判決意旨）。依此，被告偽造信用卡後持以行使之行為，應係成立刑
    法第二百十六條、第二百二十條第二項、第二百十條之行使偽造準私文書罪。又
    查對於前開偽造信用卡之行為後，於被告行為後，刑法已於九十年六月二十日增
    訂第二百零一條之一第一項：「意圖供行使之用，而偽造、變造信用卡、金融卡
    、儲值卡或其他相類作為簽帳、提款、轉帳或支付工具之電磁紀錄物者，處一年
    以上七年以下有期徒刑，得併科三萬元以下罰金。」及第二項：「行使前項偽造
    、變造之信用卡、金融卡、儲值卡或其他相類作為簽帳、提款、轉帳或支付工具
    之電腦紀錄物，或意圖供行使之用，而收受或交付於人者，處五年以下有期徒刑
    ，得併科三萬元以下罰金。」之規定，依據現行刑法之規定，被告偽造信用卡後
    持以行使之行為，應係犯刑法第二百零一條之一第一項之偽造信用卡罪，其法定
刑為一年以上七年以下有期徒刑之罪；而被告行為時，關於偽造信用卡犯罪之處
    罰，因信用卡係以電子磁性製成之紀錄，須經電腦處理後始可呈現表示一定用意
    之證明，非人之知覺得以直接認識感知，屬刑法第二百二十條第二項之準私文書
    ，業如前述，則被告偽造信用卡後持以行使之行為，係犯刑法第二百十六條、第
    二百二十條第二項、第二百十條之行使偽造準私文書罪，其法定刑為五年以下有
    期徒刑；被告偽造信用卡並持以行使之行為，先後均有處罰之規定，經依刑法第
    二條第一項後段之規定，比較新舊法適用之結果，自以適用行為時之舊法即刑法
    第二百十六條、第二百二十條第二項、第二百十條之行使偽造準私文書罪，對於
    被告較為有利；又被告行為後，商標法業於九十二年五月二十八日經總統令修正
    公布，並自公布日起六個月後即九十二年十一月二十八日施行。而修正前商標法
    第六十二條係規定：「意圖欺騙他人，有左列情事之一者，處三年以下有期徒刑
    、拘役或科或併科新臺幣二十萬元以下罰金：一、於同一商品或類似商品，使用
    相同或近似於他人註冊商標之圖樣者。二、於有關同一商品或類似商品之廣告、
    標帖、說明書、價目表或其他文書，附加相同或近似於他人註冊商標圖樣而陳列
    或散布者。」，修正後改列為第八十一條，要件則變更為：「未得商標權人或團
    體商標權人同意，有下列情形之一者，處三年以下有期徒刑、拘役或科或併科新
    臺幣二十萬元以下罰金：一、於同一商品或服務，使用相同之註冊商標或團體商
    標者。二、於類似之商品或服務，使用相同之註冊商標或團體商標，有致相關消
    費者混淆誤認之虞者。三、於同一或類似之商品或服務，使用近似於其註冊商標
    或團體商標之商標，有致相關消費者混淆誤認之虞者。」，法定刑則並未修正；
    而修正前商標法第六十三條之販賣仿冒商標商品罪，修正後則改列為第八十二條
    ，法定刑亦未修正，比較新舊法，修正後新法對被告並無不利，自應依刑法第二
    條第一項前段規定，自應依裁判時之法律即修正後商標法第八十一條、第八十二
    條論處。又按信用卡簽帳單，係持卡人向特約商店消費後簽署持卡人之姓名，由
    特約商店將第一聯交持卡人收執，第二、三聯則由特約商店取回，再由特約商店
    將第三聯交予收單機構存查，資以向發卡銀行請款，而該簽帳單由持卡人簽名，
    即表示持卡人同意依據其與發卡銀行間之約定，對其所購物品或接受服務，均應
    按簽帳單之消費金額付款予發卡銀行，故持卡人於該簽帳單簽名，係對所簽金額
    負擔付款之義務，客觀上已具備私文書之性質。至於信用卡背面之簽名，因該簽
    名欄位下標有「簽名AUTHORIZED SIGNATURE（授權簽名）」等字樣，依其字面意
    思已得認知係用以識別持卡人之身分，且經持卡人簽名後與信用卡上之其他登載
    結合而具文書之性質，尚無須藉由習慣或特約始可探悉其用意，亦屬同法第二百
    十條所稱之私文書，從而(一)被告與共犯呂銘凱，基於共同偽造上有他人商標之信
    用卡並持以詐購財物、利益之概括犯意聯絡，偽造信用卡後並交由共犯呂銘凱持
    以行使消費，並由共犯呂銘凱先後在信用卡背面授權簽名欄及簽帳單消費者簽名
    欄內偽造他人之署押，持以行使交付特約商店，足以生損害於真正持卡人、特約
    商店、發卡銀行及聯合信用卡處理中心，核其所為，係犯刑法第二百十六條、第
    二百二十條第二項、第二百十條之行使偽造（準）私文書罪、同法第三百三十九
    條第一項之詐欺取財罪、第三百三十九條第二項之詐欺得利罪及修正後商標法第
    八十一條第一款之仿冒商標罪。(二)信用卡上分別標示有各發卡銀行之商標及「Ｖ
    ＩＳＡ」、「ＭＡＳＴＥＲＣＡＲＤ」之服務標章，資以表彰各發卡銀行於信用
    卡簽帳業務所提供之服務並進而促銷其業務。被告與共犯蔣芸泓在跳蚤雜誌張貼
    廣告販賣偽造信用卡，以招徠不特定之人購賣偽造信用卡持以盜刷消費向特約商
    店詐購財物，核其所為，係犯刑法第一百五十三條第一款之煽惑他人犯罪之罪、
    第二百十六條、第二百二十條第二項、第二百十條之行使偽造準私文書罪，修正
    後商標法第八十一條第一款之仿冒商標罪及修正後商標法第八十二條之販賣仿冒
    商標之商品罪。被告偽造署押之行為係偽造信用卡之階段行為，而偽造信用卡及
    偽造信用卡上文書及偽造簽帳單之低度行為，分別為行使之高度行為所吸收，均
    不另論處。被告與共犯呂銘凱就前開行使偽造（準）私文書、詐欺取財、詐欺得
    利、仿冒商標等犯行間，及被告與共犯蔣芸泓就前開行使偽造準私文書、煽惑他
    人犯罪、仿冒商標罪、販賣仿冒商標商品犯行間，分別有共同之犯意聯絡及行為
    分擔，分別為共同正犯。而被告前後多次行使偽造（準）私文書、詐欺取財、詐
    欺得利、仿冒商標罪、販賣仿冒商標商品罪之犯行，各時間緊接，手段同一，各
    觸犯構成要件相同之罪名，顯係各基於概括犯意反覆為之，均各為連續犯之裁判
    上一罪關係，應依刑法第五十六條之規定，分別各論以一罪，並均加重其刑。被
    告所犯連續仿冒商標罪與連續販賣仿冒商標商品罪間，有方法、結果之牽連關係
    ，應從一重以連續仿冒商標罪處斷，所犯連續仿冒商標罪與煽惑他人犯罪間有方
    法、結果之牽連關係，應從一重以連續仿冒商標罪處斷，所犯連續行使偽造私文
    書罪與連續仿冒商標罪間有方法、結果之牽連關係，應從一重以連續行使偽造私
    文書罪處斷，所犯連續行使偽造私文書罪與連續詐欺取財、連續詐欺得利罪有方
    法、結果之牽連關係，應從一重以連續行使偽造私文書罪處斷，附表編號二二六
    部分犯行固未據檢察官於犯罪事實文載明，惟與起訴書載明並成罪部分具有連續
    犯之裁判上一罪關係，自為起訴效力所及，本院應併予審判。原審以被告犯罪事
    證明確，予以論罪科刑，固非無見，惟查被告就事實欄一部分，亦觸犯商標法
    八十一條第一款之仿冒商標罪，原審漏未就此論罪，尚有違誤；偽造之信用卡
    簽帳單消費者簽名欄內偽造之他人簽名，依前所述固屬私文書性質，然該等簽名
    仍不失為偽造之署押，縱其中簽帳單等有未能扣案者，然既無事證證明該等署押
    已滅失，仍應依刑法第二百十九條就該等偽造之署押宣告沒收（此即等同於偽造
    之私文書中有偽造署押，署押部分仍應沒收，參考類似之最高法院七十年台上字
    第二一六二號判例意旨），原審就以如附表所示偽卡消費簽帳單消費者簽名欄內
    偽造之署押漏未依法宣告沒收，難稱適法，就被告違反商標法部分，原審法院
    未及比較適用新舊法，亦非妥適，被告上訴意旨否認犯罪及辯稱所犯為確定判決
    效力所及云云雖均無可採，但原審判決既有如上瑕疵，即屬無可維持，應由本院
    予以撤銷改判，爰審酌被告從事偽造信用卡並持以交付或販賣他人以盜刷詐購財
    物，藉以詐騙財物，獲取鉅額非法利益，透過冒用他人名義簽帳消費之方式，將
    個人所應負擔之消費款項，移轉由不知情之被害人承擔，擾亂社會正常交易秩序
    ，增加金融機構之授信風險，其偽造信用卡之數量頗多，危害甚鉅，且被告於犯
    罪後，猶飾詞狡辯，未見悔意等一切情狀，量處如主文第二項所示之刑示懲。
三、扣案之手提電腦一臺、燒錄機一臺、金箔紙一捲、轉印紙二張、列表機一臺、凸
    字機一臺、燙金機一臺、偽造信用卡成品及半成品三百九十二張、雷射標籤六千
    九百十枚、信用卡半成品一千九百五十張，係被告所有，供犯罪所用或犯罪所得
    之物，爰依刑法第三十八條第一項第二款之規定諭知沒收。又扣案之偽造信用卡
    二張及如附表所示未扣案之信用卡二百二十六張，暨被告賣出未經扣案之信用卡
    三張（即扣案、未扣案之信用卡共計貳佰拾壹張）係屬仿冒商標之商品，不問
    屬於被告與否，應依修正後商標法八十三條之規定均予諭知沒收。而未經扣案之
    簽帳單上偽造「王文龍」名義之署押七枚、偽造「陳協益」名義署押一枚及附表
    所示刷卡詐財之簽帳單消費者簽名欄上偽造署押，均應依刑法第二百十九條規定
    諭知沒收（惟附表所示信用卡尚未經刷卡購物即盜刷金額○元部分則無偽造之署
    押），又附表所示偽造信用卡已諭知沒收，是信用卡背面「授權簽名欄」上偽造
    署押毋庸重覆宣告沒收。
四、臺灣臺中地方法院檢察署檢察官以九十三年度偵字第六一四號移送併辦意旨略以
    ：被告自八十八年間起，以購得之信用卡內外碼、空白卡，在嘉義市○○街一九
    三之二十七號住處，偽造玉山銀行ＶＩＳＡ信用卡（卡號0000000000
    000000號）一張、偽造臺北銀行信用卡（卡號000000000000
    0000號）一張、偽造喜憨兒ＭＡＳＴＥＲ信用卡（卡號000000000
  0000000號）一張、偽造花旗信用卡半成品一張、偽造信用卡半成品一張
    ，又涉嫌偽造文書，且與本案起訴部分有連續犯之裁判上一罪關係而予移送併辦
    。訊據被告堅持否認有何前開偽造信用卡之犯行，於原審及本院就此部分辯稱：
    未偽造此部分信用卡云云，經查對於被告偽造前開信用卡之犯罪事實，遍觀移送
    併辦之全部卷證，僅有被告之供述及扣案之偽造信用卡等物，而被告並未自白供
    述偽造前開信用卡之犯行，而扣案之偽造信用卡僅足以認定被告持有前開偽造之
    信用卡，至於被告持有前開偽造信用卡之原因，究係出於自行偽造或係向他人購
    買所得，依據現有事證，尚無從得知，復無其他證據資料，足供本院查證，該部
    分自無從認定被告有何偽造前開信用卡之犯行，此部分應退由檢察官另行處理。
據上論結，應依刑事訴訟法第三百六十九條第一項前段、第三百六十四條、第二百九
十九條第一項前段，修正後商標法第八十一條第一款、八十二條、第八十條、第八十
三條，刑法第二條第一項、第十一條前段、第二十八條、第五十六條、第一百五十三
條第一款、第二百十六條、第二百十條、第二百二十條第二項、第三百三十九條第一
項、第二項、第五十五條、第三十八條第一項第二款、第二百十九條，罰金罰鍰提高
標準條例第一條前段，判決如主文。
本案經檢察官甲Ｉ○到庭執行職務。
中      華      民      國      九十三     年     四      月   二十八   日
                                臺灣高等法院臺中分院刑事第五庭
                                      審判長法  官  袁  從  楨
                                            法  官  郭  同  奇
                                            法  官  姚  勳  昌
右正本證明與原本無異。
如不服本判決應於收受送達後十日內向本院提出上訴書狀，其未敘述上訴之理由者並
得於提起上訴後十日內向本院補提理由書（均須按他造當事人之人數附繕本）。
                                            書記官  洪  麗  華
中      華      民      國      九十三     年     四      月   二十九   日
                                                                        Ｒ
【附表：Ｐ○○共同偽造之信用卡】
┌───┬────┬────────┬─────┬────┬───────┐
│編  號│被 害 人│ 盜  刷  卡  號 │ 盜刷金額 │發卡銀行│  備      註  │
├───┼────┼────────┼─────┼────┼───────┤
│    一│ｄ○○  │0000000000000000│78580元   │        │              │
├───┼────┼────────┼─────┼────┼───────┤
│    二│ｂ○○  │0000000000000000│0元       │        │              │
├───┼────┼────────┼─────┼────┼───────┤
│    三│Ｙ○○  │0000000000000000│50500元   │        │              │
├───┼────┼────────┼─────┼────┼───────┤
│    四│ｌ○○  │0000000000000000│0元       │        │              │
├───┼────┼────────┼─────┼────┼───────┤
│    五│ｏ○○  │0000000000000000│67519元   │        │              │
├───┼────┼────────┼─────┼────┼───────┤
│    六│ｓ○○  │0000000000000000│0元       │        │              │
├───┼────┼────────┼─────┼────┼───────┤
│    七│ｕ○○  │0000000000000000│0元       │        │              │
├───┼────┼────────┼─────┼────┼───────┤
│    八│甲Ｇ○  │0000000000000000│0元       │        │              │
├───┼────┼────────┼─────┼────┼───────┤
│    九│辛○○  │0000000000000000│86400元   │        │              │
├───┼────┼────────┼─────┼────┼───────┤
│    十│楊碧青  │0000000000000000│39583元   │中國信託│              │
├───┼────┼────────┼─────┼────┼───────┤
│  十一│謝美甄  │0000000000000000│0元       │        │              │
├───┼────┼────────┼─────┼────┼───────┤
│  十二│張芙凰  │0000000000000000│100元     │        │              │
├───┼────┼────────┼─────┼────┼───────┤
│  十三│黃瓊瑤  │0000000000000000│30677元   │        │              │
├───┼────┼────────┼─────┼────┼───────┤
│  十四│陳美真  │0000000000000000│0元       │        │              │
├───┼────┼────────┼─────┼────┼───────┤
│  十五│許明政  │0000000000000000│16360元   │        │              │
├───┼────┼────────┼─────┼────┼───────┤
│  十六│林智仁  │0000000000000000│31291元   │        │              │
├───┼────┼────────┼─────┼────┼───────┤
│  十七│陳芝瑤  │0000000000000000│0元       │        │              │
├───┼────┼────────┼─────┼────┼───────┤
│  十八│方秋雯  │0000000000000000│19170元   │        │              │
├───┼────┼────────┼─────┼────┼───────┤
│  十九│楊大德  │0000000000000000│0元       │        │              │
├───┼────┼────────┼─────┼────┼───────┤
│  二十│陳美貞  │0000000000000000│200991元  │中國信託│              │
├───┼────┼────────┼─────┼────┼───────┤
│  二一│王雪如  │0000000000000000│208125元  │        │              │
├───┼────┼────────┼─────┼────┼───────┤
│  二二│黃獻寬  │0000000000000000│56190元   │        │              │
├───┼────┼────────┼─────┼────┼───────┤
│  二三│葉瓊琇  │0000000000000000│0元       │        │              │
├───┼────┼────────┼─────┼────┼───────┤
│  二四│顧基宇  │0000000000000000│0元       │        │              │
├───┼────┼────────┼─────┼────┼───────┤
│  二五│林豔慧  │0000000000000000│0元       │        │              │
├───┼────┼────────┼─────┼────┼───────┤
│  二六│楊正宏  │0000000000000000│0元       │        │              │
├───┼────┼────────┼─────┼────┼───────┤
│  二七│劉志彬  │0000000000000000│146200元  │        │              │
├───┼────┼────────┼─────┼────┼───────┤
│  二八│廖玉婷  │0000000000000000│0元       │        │              │
├───┼────┼────────┼─────┼────┼───────┤
│  二九│林秀薇  │0000000000000000│0元       │        │              │
├───┼────┼────────┼─────┼────┼───────┤
│  三十│朱義德  │0000000000000000│63570元   │        │              │
├───┼────┼────────┼─────┼────┼───────┤
│  三一│諶先炳  │0000000000000000│48139元   │        │              │
├───┼────┼────────┼─────┼────┼───────┤
│  三二│張世欣  │0000000000000000│24538元   │        │              │
├───┼────┼────────┼─────┼────┼───────┤
│  三三│陳玫陵  │0000000000000000│0元│        │              │
├───┼────┼────────┼─────┼────┼───────┤
│  三四│邱金泉  │0000000000000000│0元       │        │              │
├───┼────┼────────┼─────┼────┼───────┤
│  三五│甲Ｄ○  │0000000000000000│128600元  │        │              │
├───┼────┼────────┼─────┼────┼───────┤
│  三六│謝定能  │0000000000000000│33479元   │        │              │
├───┼────┼────────┼─────┼────┼───────┤
│  三七│黃于真  │0000000000000000│82800元   │        │              │
├───┼────┼────────┼─────┼────┼───────┤
│  三八│呂顯宗  │0000000000000000│138500元  │        │              │
├───┼────┼────────┼─────┼────┼───────┤
│  三九│林蕙君  │0000000000000000│120528元  │        │              │
├───┼────┼────────┼─────┼────┼───────┤
│  四十│吳慶昇  │0000000000000000│39500元   │        │              │
├───┼────┼────────┼─────┼────┼───────┤
│  四一│于慈芬  │0000000000000000│148393元  │        │              │
├───┼────┼────────┼─────┼────┼───────┤
│  四二│何梅君  │0000000000000000│12013元   │        │              │
├───┼────┼────────┼─────┼────┼───────┤
│  四三│林得發  │0000000000000000│23029元   │        │              │
├───┼────┼────────┼─────┼────┼───────┤
│  四四│陳美如  │0000000000000000│0元       │        │              │
├───┼────┼────────┼─────┼────┼───────┤
│  四五│黃俊發  │0000000000000000│0元       │        │              │
├───┼────┼────────┼─────┼────┼───────┤
│  四六│張簡秀採│0000000000000000│0元       │        │      │
├───┼────┼────────┼─────┼────┼───────┤
│  四七│ｒ○○  │0000000000000000│0元       │        │              │
├───┼────┼────────┼─────┼────┼───────┤
│  四八│蘇雪櫻  │0000000000000000│0元       │        │              │
├───┼────┼────────┼─────┼────┼───────┤
│  四九│林建華  │0000000000000000│0元       │        │              │
├───┼────┼────────┼─────┼────┼───────┤
│  五十│曾玉玲  │0000000000000000│134839元  │        │              │
├───┼────┼────────┼─────┼────┼───────┤
│  五一│李進才  │0000000000000000│0元       │        │              │
├───┼────┼────────┼─────┼────┼───────┤
│  五二│陸龍翔  │0000000000000000│0元       │        │              │
├───┼────┼────────┼─────┼────┼───────┤
│  五三│宋鴻昌  │0000000000000000│50999元   │        │              │
├───┼────┼────────┼─────┼────┼───────┤
│  五四│馮輝鐘  │0000000000000000│0元       │        │              │
├───┼────┼────────┼─────┼────┼───────┤
│  五五│蘇盟欽  │0000000000000000│93475元   │        │              │
├───┼────┼────────┼─────┼────┼───────┤
│  五六│謝呂素月│0000000000000000│0元       │        │              │
├───┼────┼────────┼─────┼────┼───────┤
│  五七│潘明雪  │0000000000000000│88460元   │中國信託│              │
├───┼────┼────────┼─────┼────┼───────┤
│  五八│周秋玲  │0000000000000000│27500元   │        │              │
├───┼────┼────────┼─────┼────┼───────┤
│  五九│余重德  │0000000000000000│0元       │        │              │
├───┼────┼────────┼─────┼────┼───────┤
│  六十│林添貴  │0000000000000000│0元       │        │              │
├───┼────┼────────┼─────┼────┼───────┤
│  六一│吳淑銀  │0000000000000000│0元       │        │              │
├───┼────┼────────┼─────┼────┼───────┤
│  六二│周耿民  │0000000000000000│525元     │        │              │
├───┼────┼────────┼─────┼────┼───────┤
│  六三│蕭文岳  │0000000000000000│68248元   │        │              │
├───┼────┼────────┼─────┼────┼───────┤
│  六四│賴嘉祥  │0000000000000000│34810元   │        │              │
├───┼────┼────────┼─────┼────┼───────┤
│  六五│黃藝中  │0000000000000000│14100元   │        │              │
├───┼────┼────────┼─────┼────┼───────┤
│  六六│滕聖德  │0000000000000000│12469元   │        │              │
├───┼────┼────────┼─────┼────┼───────┤
│  六七│羅梅華  │0000000000000000│0元       │        │              │
├───┼────┼────────┼─────┼────┼───────┤
│  六八│蔡美枝  │0000000000000000│0元       │        │              │
├───┼────┼────────┼─────┼────┼───────┤
│  六九│陳小明  │0000000000000000│0元       │        │              │
├───┼────┼────────┼─────┼────┼───────┤
│  七十│李榮良  │0000000000000000│0元       │        │              │
├───┼────┼────────┼─────┼────┼───────┤
│  七一│陳志鴻  │0000000000000000│3100元    │        │              │
├───┼────┼────────┼─────┼────┼───────┤
│  七二│陳宏麒  │0000000000000000│18988元   │        │              │
├───┼────┼────────┼─────┼────┼───────┤
│  七三│王安國  │0000000000000000│0元       │        │              │
├───┼────┼────────┼─────┼────┼───────┤
│  七四│黃錦裕  │0000000000000000│18350元   │        │              │
├───┼────┼────────┼─────┼────┼───────┤
│  七五│陳亦斯  │0000000000000000│0元       │        │              │
├───┼────┼────────┼─────┼────┼───────┤
│  七六│賀培杰  │0000000000000000│0元       │        │              │
├───┼────┼────────┼─────┼────┼───────┤
│  七七│許夢華  │0000000000000000│43087元   │富邦銀行│              │
├───┼────┼────────┼─────┼────┼───────┤
│  七八│廖漢昌  │0000000000000000│0元       │        │              │
├───┼────┼────────┼─────┼────┼───────┤
│  七九│俞莉華  │0000000000000000│0元       │        │              │
├───┼────┼────────┼─────┼────┼───────┤
│  八十│趙錦村  │0000000000000000│112728元  │        │              │
├───┼────┼────────┼─────┼────┼───────┤
│  八一│翁銘林  │0000000000000000│151155元  │        │              │
├───┼────┼────────┼─────┼────┼───────┤
│  八二│沈麗珠  │0000000000000000│101720元  │        │              │
├───┼────┼────────┼─────┼────┼───────┤
│  八三│陳亮光  │0000000000000000│94707元   │        │              │
├───┼────┼────────┼─────┼────┼───────┤
│  八四│曾明輝  │0000000000000000│46300元   │        │              │
├───┼────┼────────┼─────┼────┼───────┤
│  八五│蔡俊祥  │0000000000000000│0元       │        │              │
├───┼────┼────────┼─────┼────┼───────┤
│  八六│林志全  │0000000000000000│3340元    │        │              │
├───┼────┼────────┼─────┼────┼───────┤
│  八七│潘志忠  │0000000000000000│0元       │        │              │
├───┼────┼────────┼─────┼────┼───────┤
│  八八│王家興  │0000000000000000│11120元   │        │              │
├───┼────┼────────┼─────┼────┼───────┤
│  八九│王茹萍  │0000000000000000│5778元    │富邦銀行│              │
├───┼────┼────────┼─────┼────┼───────┤
│  九十│馮文忠  │0000000000000000│77291元   │        │              │
├───┼────┼────────┼─────┼────┼───────┤
│  九一│周陽山  │000000000000000 │199813元  │        │              │
├───┼────┼────────┼─────┼────┼───────┤
│  九二│廖志強  │000000000000000 │68183元   │        │              │
├───┼────┼────────┼─────┼────┼───────┤
│  九三│高清雲  │000000000000000 │6980元    │        │              │
├───┼────┼────────┼─────┼────┼───────┤
│  九四│林宇龍  │000000000000000 │64498元   │        │              │
├───┼────┼────────┼─────┼────┼───────┤
│  九五│鍾美珠  │000000000000000 │0元       │        │              │
├───┼────┼────────┼─────┼────┼───────┤
│  九六│張桂娟  │000000000000000 │4800元    │        │              │
├───┼────┼────────┼─────┼────┼───────┤
│  九七│劉明宗  │000000000000000 │0元       │        │              │
├───┼────┼────────┼─────┼────┼───────┤
│  九八│李孟珠  │00000000000000  │0元       │        │              │
├───┼────┼────────┼─────┼────┼───────┤
│  九九│林李鑫  │00000000000000  │0元       │        │              │
├───┼────┼────────┼─────┼────┼───────┤
│一○○│吳秉恆  │00000000000000  │66555元   │中國商銀│              │
├───┼────┼────────┼─────┼────┼───────┤
│一○一│甲酉○  │00000000000000  │54180元   │        │              │
├───┼────┼────────┼─────┼────┼───────┤
│一○二│癸○○  │00000000000000  │33775元   │        │              │
├───┼────┼────────┼─────┼────┼───────┤
│一○三│甲宇○  │0000000000000000│50706元   │        │              │
├───┼────┼────────┼─────┼────┼───────┤
│一○四│吳秦慧  │0000000000000000│98976元   │上海商業│              │
├───┼────┼────────┼─────┼────┼───────┤
│一○五│ｎ○○  │0000000000000000│43989元   │        │              │
├───┼────┼────────┼─────┼────┼───────┤
│一○六│ｆ○○  │0000000000000000│135109元  │        │              │
├───┼────┼────────┼─────┼────┼───────┤
│一○七│甲辛○  │0000000000000000│8230元    │        │              │
├───┼────┼────────┼─────┼────┼───────┤
│一○八│巳○○  │0000000000000000│2013元    │        │              │
├───┼────┼────────┼─────┼────┼───────┤
│一○九│甲天○  │0000000000000000│0元       │        │              │
├───┼────┼────────┼─────┼────┼───────┤
│一一○│ｊ○○  │0000000000000000│0元       │        │              │
├───┼────┼────────┼─────┼────┼───────┤
│一一一│Ｉ○○  │0000000000000000│0元       │        │              │
├───┼────┼────────┼─────┼────┼───────┤
│一一二│甲Ｊ○  │0000000000000000│0元       │        │              │
├───┼────┼────────┼─────┼────┼───────┤
│一一三│周文能  │0000000000000000│64063元   │        │              │
├───┼────┼────────┼─────┼────┼───────┤
│一一四│董振明  │0000000000000000│48500元   │        │              │
├───┼────┼────────┼─────┼────┼───────┤
│一一五│謝文坤  │0000000000000000│82302元   │        │              │
├───┼────┼────────┼─────┼────┼───────┤
│一一六│湯麗玉  │0000000000000000│15000元   │        │              │
├───┼────┼────────┼─────┼────┼───────┤
│一一七│陳裕民  │0000000000000000│115448元  │        │              │
├───┼────┼────────┼─────┼────┼───────┤
│一一八│Ｄ○○  │0000000000000000│20469元   │        │              │
├───┼────┼────────┼─────┼────┼───────┤
│一一九│Ｋ○○  │0000000000000000│44652元   │        │              │
├───┼────┼────────┼─────┼────┼───────┤
│一二○│甲寅○  │0000000000000000│45602元   │        │              │
├───┼────┼────────┼─────┼────┼───────┤
│一二一│壬○○  │0000000000000000│113380元  │        │              │
├───┼────┼────────┼─────┼────┼───────┤
│一二二│戌○○  │0000000000000000│47295元   │        │              │
├───┼────┼────────┼─────┼────┼───────┤
│一二三│劉瑞香  │0000000000000000│10400元   │        │              │
├───┼────┼────────┼─────┼────┼───────┤
│一二四│甲Ｆ○  │0000000000000000│29902元   │        │              │
├───┼────┼────────┼─────┼────┼───────┤
│一二五│甲子○  │0000000000000000│46002元   │        │              │
├───┼────┼────────┼─────┼────┼───────┤
│一二六│Ｑ○○  │0000000000000000│25800元   │        │              │
├───┼────┼────────┼─────┼────┼───────┤
│一二七│甲○○  │0000000000000000│4322元    │        │              │
├───┼────┼────────┼─────┼────┼───────┤
│一二八│甲戊○  │0000000000000000│4852元    │        │              │
├───┼────┼────────┼─────┼────┼───────┤
│一二九│宇○○  │0000000000000000│500元     │        │              │
├───┼────┼────────┼─────┼────┼───────┤
│一三○│甲Ｌ○  │0000000000000000│500元     │        │              │
├───┼────┼────────┼─────┼────┼───────┤
│一三一│甲黃○  │0000000000000000│500元     │        │              │
├───┼────┼────────┼─────┼────┼───────┤
│一三二│甲戌○  │0000000000000000│20338元   │        │              │
├───┼────┼────────┼─────┼────┼───────┤
│一三三│甲Ｈ○  │0000000000000000│103922元  │        │              │
├───┼────┼────────┼─────┼────┼───────┤
│一三四│Ｎ○○  │0000000000000000│26800元   │        │              │
├───┼────┼────────┼─────┼────┼───────┤
│一三五│甲Ｂ○  │0000000000000000│72631元   │        │              │
├───┼────┼────────┼─────┼────┼───────┤
│一三六│Ｇ○○  │0000000000000000│63505元   │        │              │
├───┼────┼────────┼─────┼────┼───────┤
│一三七│甲庚○  │0000000000000000│66000元   │        │              │
├───┼────┼────────┼─────┼────┼───────┤
│一三八│ｐ○○  │0000000000000000│60000元   │      │              │
├───┼────┼────────┼─────┼────┼───────┤
│一三九│甲Ｅ○  │0000000000000000│33204元   │        │              │
├───┼────┼────────┼─────┼────┼───────┤
│一四○│甲宙○  │0000000000000000│75904元   │聯邦銀行│              │
├───┼────┼────────┼─────┼────┼───────┤
│一四一│己○○  │0000000000000000│0元       │        │              │
├───┼────┼────────┼─────┼────┼───────┤
│一四二│ｚ○○  │0000000000000000│0元       │        │              │
├───┼────┼────────┼─────┼────┼───────┤
│一四三│Ｔ○○  │0000000000000000│3730元    │        │              │
├───┼────┼────────┼─────┼────┼───────┤
│一四四│Ｅ○    │0000000000000000│28000元   │        │              │
├───┼────┼────────┼─────┼────┼───────┤
│一四五│ｉ○○  │0000000000000000│42793元   │        │              │
├───┼────┼────────┼─────┼────┼───────┤
│一四六│ｘ○○  │0000000000000000│50020元   │        │              │
├───┼────┼────────┼─────┼────┼───────┤
│一四七│ｗ○○  │0000000000000000│0元       │        │              │
├───┼────┼────────┼─────┼────┼───────┤
│一四八│Ｖ○○  │0000000000000000│0元       │        │              │
├───┼────┼────────┼─────┼────┼───────┤
│一四九│ｋ○○  │0000000000000000│91864元   │        │              │
├───┼────┼────────┼─────┼────┼───────┤
│一五○│Ｏ○○  │0000000000000000│41192元   │        │              │
├───┼────┼────────┼─────┼────┼───────┤
│一五一│Ｈ○○  │0000000000000000│0元       │        │  │
├───┼────┼────────┼─────┼────┼───────┤
│一五二│Ｊ○○  │0000000000000000│0元       │        │              │
├───┼────┼────────┼─────┼────┼───────┤
│一五三│ｑ○○  │0000000000000000│21000元   │        │              │
├───┼────┼────────┼─────┼────┼───────┤
│一五四│ｔ○○  │0000000000000000│60030元   │        │              │
├───┼────┼────────┼─────┼────┼───────┤
│一五五│甲乙○  │0000000000000000│34570元   │        │              │
├───┼────┼────────┼─────┼────┼───────┤
│一五六│甲Ａ○  │0000000000000000│47406元   │        │              │
├───┼────┼────────┼─────┼────┼───────┤
│一五七│Ｌ○○  │0000000000000000│43509元   │        │              │
├───┼────┼────────┼─────┼────┼───────┤
│一五八│甲丁○  │0000000000000000│9700元    │        │              │
├───┼────┼────────┼─────┼────┼───────┤
│一五九│甲卯○  │0000000000000000│15750元   │        │              │
├───┼────┼────────┼─────┼────┼───────┤
│一六○│Ｘ○○  │0000000000000000│45910元   │        │              │
├───┼────┼────────┼─────┼────┼───────┤
│一六一│Ｓ○○  │0000000000000000│55400元   │        │              │
├───┼────┼────────┼─────┼────┼───────┤
│一六二│天○○  │0000000000000000│52005元   │        │              │
├───┼────┼────────┼─────┼────┼───────┤
│一六三│Ａ○○  │0000000000000000│44135元   │        │              │
├───┼────┼────────┼─────┼────┼───────┤
│一六四│子○○  │0000000000000000│40000元   │        │              │
├───┼────┼────────┼─────┼────┼───────┤
│一六五│辰○○  │0000000000000000│37616元   │        │              │
├───┼────┼────────┼─────┼────┼───────┤
│一六六│ｍ○○  │0000000000000000│25988元   │彰化銀行│              │
├───┼────┼────────┼─────┼────┼───────┤
│一六七│甲亥○  │0000000000000000│72230元   │        │              │
├───┼────┼────────┼─────┼────┼───────┤
│一六八│Ｂ○○  │0000000000000000│30260元   │        │              │
├───┼────┼────────┼─────┼────┼───────┤
│一六九│甲Ｐ○  │0000000000000000│21300元   │        │              │
├───┼────┼────────┼─────┼────┼───────┤
│一七○│丙○○  │0000000000000000│14228元   │        │              │
├───┼────┼────────┼─────┼────┼───────┤
│一七一│甲己○  │0000000000000000│26354元   │        │              │
├───┼────┼────────┼─────┼────┼───────┤
│一七二│地○○  │0000000000000000│148903元  │        │              │
├───┼────┼────────┼─────┼────┼───────┤
│一七三│甲壬○  │0000000000000000│8927元    │        │              │
├───┼────┼────────┼─────┼────┼───────┤
│一七四│ａ○○  │0000000000000000│0元       │        │              │
├───┼────┼────────┼─────┼────┼───────┤
│一七五│甲申○  │0000000000000000│0元       │        │              │
├───┼────┼────────┼─────┼────┼───────┤
│一七六│甲甲○  │0000000000000000│0元       │        │              │
├───┼────┼────────┼─────┼────┼───────┤
│一七七│Ｕ○○  │0000000000000000│0元       │        │              │
├───┼────┼────────┼─────┼────┼───────┤
│一七八│Ｒ○○  │0000000000000000│0元       │        │              │
├───┼────┼────────┼─────┼────┼───────┤
│一七九│甲Ｋ○  │0000000000000000│23723元   │        │              │
├───┼────┼────────┼─────┼────┼───────┤
│一八○│甲玄○  │0000000000000000│0元       │        │              │
├───┼────┼────────┼─────┼────┼───────┤
│一八一│ｙ○○  │0000000000000000│0元       │        │              │
├───┼────┼────────┼─────┼────┼───────┤
│一八二│酉○○  │0000000000000000│12220元   │        │              │
├───┼────┼────────┼─────┼────┼───────┤
│一八三│甲未○  │0000000000000000│0元       │        │              │
├───┼────┼────────┼─────┼────┼───────┤
│一八四│丑○    │0000000000000000│72102元   │        │              │
├───┼────┼────────┼─────┼────┼───────┤
│一八五│張春桂  │0000000000000000│0元       │        │              │
├───┼────┼────────┼─────┼────┼───────┤
│一八六│ｇ○○  │0000000000000000│0元       │        │              │
├───┼────┼────────┼─────┼────┼───────┤
│一八七│甲丑○  │0000000000000000│4145元    │        │              │
├───┼────┼────────┼─────┼────┼───────┤
│一八八│甲癸○  │0000000000000000│0元       │        │              │
├───┼────┼────────┼─────┼────┼───────┤
│一八九│ｖ○○  │0000000000000000│0元       │        │              │
├───┼────┼────────┼─────┼────┼───────┤
│一九○│甲午○  │0000000000000000│0元       │        │              │
├───┼────┼────────┼─────┼────┼───────┤
│一九一│甲Ｏ○  │0000000000000000│0元       │        │              │
├───┼────┼────────┼─────┼────┼───────┤
│一九二│甲Ｓ○  │0000000000000000│0元       │        │              │
├───┼────┼────────┼─────┼────┼───────┤
│一九三│ｃ○○  │0000000000000000│13800元   │        │              │
├───┼────┼────────┼─────┼────┼───────┤
│一九四│甲Ｑ○  │0000000000000000│15000元   │        │              │
├───┼────┼────────┼─────┼────┼───────┤
│一九五│午○○  │0000000000000000│0元       │        │              │
├───┼────┼────────┼─────┼────┼───────┤
│一九六│Ｚ○○  │0000000000000000│135682元  │        │              │
├───┼────┼────────┼─────┼────┼───────┤
│一九七│宙○○  │0000000000000000│0元       │        │          │
├───┼────┼────────┼─────┼────┼───────┤
│一九八│玄○○  │0000000000000000│90795元   │友邦國際│              │
├───┼────┼────────┼─────┼────┼───────┤
│一九九│未○○  │0000000000000000│44264元   │        │              │
├───┼────┼────────┼─────┼────┼───────┤
│二○○│Ｍ○    │0000000000000000│36000元   │        │              │
├───┼────┼────────┼─────┼────┼───────┤
│二○一│甲Ｍ○  │0000000000000000│30175元   │        │              │
├───┼────┼────────┼─────┼────┼───────┤
│二○二│甲辰○  │0000000000000000│39218元   │        │              │
├───┼────┼────────┼─────┼────┼───────┤
│二○三│乙○○  │0000000000000000│34250元   │        │              │
├───┼────┼────────┼─────┼────┼───────┤
│二○四│Ｗ○○  │0000000000000000│787元     │        │              │
├───┼────┼────────┼─────┼────┼───────┤
│二○五│甲地○  │0000000000000000│19320元   │        │              │
├───┼────┼────────┼─────┼────┼───────┤
│二○六│甲Ｎ○  │0000000000000000│38122元   │        │              │
├───┼────┼────────┼─────┼────┼───────┤
│二○七│李孟樑  │0000000000000000│46319元   │        │              │
├───┼────┼────────┼─────┼────┼───────┤
│二○八│邱許彩  │0000000000000000│96005元   │        │              │
├───┼────┼────────┼─────┼────┼───────┤
│二○九│Ｃ○○  │0000000000000000│40750元   │        │              │
├───┼────┼────────┼─────┼────┼───────┤
│二一○│寅○○  │0000000000000000│75801元   │        │              │
├───┼────┼────────┼─────┼────┼───────┤
│二一一│甲Ｒ○  │0000000000000000│0元       │        │              │
├───┼────┼────────┼─────┼────┼───────┤
│二一二│吳宗憲  │0000000000000000│0元       │        │              │
├───┼────┼────────┼─────┼────┼───────┤
│二一三│甲丙○  │0000000000000000│2800元    │        │              │
├───┼────┼────────┼─────┼────┼───────┤
│二一四│Ｆ○○  │0000000000000000│11013元   │        │              │
├───┼────┼────────┼─────┼────┼───────┤
│二一五│亥○○  │0000000000000000│68855元   │        │              │
├───┼────┼────────┼─────┼────┼───────┤
│二一六│庚○○  │0000000000000000│1493元    │        │              │
├───┼────┼────────┼─────┼────┼───────┤
│二一七│ｈ○○  │0000000000000000│84550元   │        │              │
├───┼────┼────────┼─────┼────┼───────┤
│二一八│甲巳○  │0000000000000000│2190元    │        │              │
├───┼────┼────────┼─────┼────┼───────┤
│二一九│黃○○  │0000000000000000│450元     │        │              │
├───┼────┼────────┼─────┼────┼───────┤
│二二○│丁○○  │0000000000000000│39275元   │        │              │
├───┼────┼────────┼─────┼────┼───────┤
│二二一│戊○○  │0000000000000000│16238元   │        │              │
├───┼────┼────────┼─────┼────┼───────┤
│二二二│卯○○  │0000000000000000│13830元   │萬泰銀行│              │
├───┼────┼────────┼─────┼────┼───────┤
│二二三│ｅ○○  │0000000000000000│26660元   │        │              │
├───┼────┼────────┼─────┼────┼───────┤
│二二四│甲Ｃ○  │0000000000000000│103370元  │        │              │
├───┼────┼────────┼─────┼────┼───────┤
│二二五│申○○  │0000000000000000│68610元   │        │              │
├───┼────┼────────┼─────┼────┼───────┤
│二二六│呂俊賢  │0000000000000000│27480元   │匯豐銀行│此為起訴書所無│
└───┴────┴────────┴─────┴────┴───────┘
                                                                    Ｒ
